臺灣臺中地方法院刑事判決　　　　　　　　　　　　　九十三年度易字第五五六號
　　公　訴　人　臺灣臺中地方法院檢察署檢察官
　　被　　　告　乙○○
右列被告因竊盜案件，經檢察官提起公訴（九十三年度偵字第五七四號），本院合議
庭裁定依簡式審判程序審理，判決如左：
    主  文
乙○○共同攜帶兇器竊盜，處有期徒刑柒月。
扣案之十字型起子貳支，均沒收。
    事  實
一、乙○○前於民國九十二年間因搶奪案件，甫經臺灣臺中地方法院檢察署檢察官於
    九十二年八月三十一日以九十二年度緩字第八六九號為緩起訴處分確定，緩起訴
    期間自九十二年八月三十一日起至九十五年八月三十日止，現仍在緩起訴期間內
    。竟不知警惕言行，於九十二年十二月二十七日十三時許，其乘坐小學同學丙○○（另由本院審理中）所騎乘車牌號碼ＹＪＪ─二三七號重型機車在臺中縣太平
    市區閒逛時，途經臺中縣太平市○○路○段溪洲橋北端旁空地，見甲○○所有放
    置該處之化粧室鋁製紗門很漂亮，認應很有價值，乙○○乃提議共同竊取之，再
    賣予二手回收商朋分贓款，經丙○○應允後，其等二人即基於意圖為自己不法所
    有之犯意聯絡，先返回乙○○位在臺中縣太平市○○街十七號住處，攜帶乙○○
    所有且客觀上足以傷害人之生命、身體而可供作兇器使用之十字型起子二支，並
    於同日十四時許返回原處後，各自持一支起子拆卸上開化粧室之鋁製紗門，以此
    方式共同竊得甲○○所有之鋁製紗門一面（價值新臺幣一千五百元）。嗣於同日
    十四時二十分許，乙○○、丙○○甫得手而欲騎乘機車逃離之際，適為臺中縣警
    察局霧峰分局太平交通小隊巡邏警員謝孟錦、陳新發發覺，加以查獲，並扣得乙○○所有之上開十字型起子二支。
二、案經臺中縣警察局霧峰分局報告臺灣臺中地方法院檢察署檢察官偵查起訴。
    理  由
一、右揭事實，業據被告乙○○於警詢、偵查中均坦承不諱，復於本院審理時為認罪
    之陳述，核與同案被告丙○○於警詢、偵查及本院審理時供述之情節相符，又與
    被害人甲○○於警詢及偵查中先後指訴之內容一致，另經臺中縣警察局霧峰分局
    太平交通小隊巡邏警員謝孟錦、陳新發於偵查中結證明確，並有贓物認領收據、
    現場圖各一紙、照片十張附卷可稽，及扣案之十字型起子二支可資佐憑，足認被
    告乙○○右開自白，確與事實相符，堪予信採。另按任何人未經他人同意不得擅
    自拿取他人財物，此乃至明之理，被告乙○○於警詢時又自承：「．．．我見到
    該化妝室上之鋁製紗門很漂亮，應該很有價值，我便提議去竊取．．．」「（問
    ：你竊取之鋁製紗門如何處理？）將該鋁製紗門拿去賣給二手回收商；如變賣後
    所得之贓款為我與丙○○均分花用。」等語；於偵查中則供述：「．．．我們想
    說在附近找找看，有沒有人買。」等語，有警詢及偵訊筆錄在卷可考，足徵被告
    乙○○與同案被告丙○○共同竊取該鋁製紗門時，主觀上確有為自己不法所有之
    意圖，至臻明確。從而，本件事證明確，被告乙○○右揭竊盜犯行，洵堪認定。
二、按刑法第三百二十一條第一項第三款之攜帶兇器竊盜罪，係以行為人攜帶兇器竊
    盜為其加重條件，此所謂兇器，其種類並無限制，凡客觀上足對人之生命、身體
    、安全構成威脅，具有危險性之兇器均屬之，且祇須行竊時攜帶此種具有危險性
    之兇器為已足，並不以攜帶之初有行兇之意圖為必要。螺絲起子為足以殺傷人生
    命、身體之器械，顯為具有危險性之兇器。最高法院七十九年台上字第五二五三
    號判例可資參照。查本件被告乙○○於行竊時所攜帶並經扣案之十字型起子二支
    ，均係鐵製材質，質地堅硬，有扣案之十字型起子照片二張及扣案之十字型起子
    二支可憑，被告乙○○係用以拆卸鋁製紗門一節，又經本院審認如前，可知該等
    工具，如用以施暴、脅迫、抵抗，依一般社會觀念，皆足使人之生命、身體，受
    有危害，自堪認為兇器。是以被告乙○○持扣案之十字型起子竊取被害人甲○○
    所有之鋁製紗門一面，核其所為，自係犯刑法第三百二十一條第一項第三款之攜
    帶兇器竊盜罪。又：
（一）按竊盜罪既遂與未遂之區別，應以所竊之物已否移入自己權力支配之下為標準
      。若已將他人財物移歸自己所持，即應成立竊盜既遂罪。至其後將已竊得之物
      遺棄逃逸，仍無妨於該罪之成立。最高法院十七年上字第五０九號著有判例可
      參。查本案被告乙○○與同案被告丙○○係將被害人甲○○之鋁製紗門自化妝
      室拆卸後，二人已將該鋁製紗門放置在機車上，準備騎乘機車離去時，才為警
      查獲一節，業據同案被告丙○○於偵訊時供述明確，復經警員陳新發於偵訊時
      證述無訛，並有警員陳新發所繪製之現場圖一紙在卷可稽，足見被告乙○○與
      同案被告丙○○共同拆卸之鋁製紗門一面，已置於渠等之實力支配之下至明。
      揆諸前揭判例意旨，被告乙○○右開竊盜行為，顯已既遂，自應論以加重竊盜
      既遂罪，公訴人認被告乙○○僅係犯加重竊盜未遂罪，尚有未洽。
（二）被告乙○○與同案被告丙○○就右開犯行，有犯意之聯絡及行為之分擔，皆為
      共同正犯。
（三）爰審酌被告乙○○前於九十二年間因搶奪案件，甫經臺灣臺中地方法院檢察署
      檢察官於九十二年八月三十一日以九十二年度緩字第八六九號為緩起訴處分確
      定，緩起訴期間自九十二年八月三十一日起至九十五年八月三十日止，現仍在
      緩起訴期間內，素行非佳，有臺灣臺中地方法院檢察署刑案資料查註紀錄表、
      臺灣高等法院被告全國前案紀錄表各一份可按，竟不知警惕言行，為圖私利而
      竊取他人財物，誠屬可議，其犯罪之動機、目的雖然單純，但正值青年，即不
      思以勞力賺取所需，貪圖不勞而獲；竊盜時所攜帶之十字起子，係可供兇器使
      用，對一般不特定人之人身安全具潛在之危險性，幸被告乙○○並未持以加害
      他人之生命或身體，且甫於竊得財物時，即為警查獲，所得利益甚微，因而致
      生之危害不大；再考之被告乙○○於犯後能坦認犯行，態度尚佳等一切情狀，
      量處如主文第一項所示之刑，以資懲儆。
（四）扣案之十字型起子二支，均為被告乙○○所有並供本件犯罪所用之物，業據被
      告供明在卷，爰依刑法第三十八條第一項第二款規定，宣告沒收。
據上論斷，應依刑事訴訟法第二百七十三條之一第一項、第二百九十九條第一項前段
，刑法第二十八條、第三百二十一條第一項第三款、第三十八條第一項第二款，判決
如主文。
中      華      民      國      九十三      年    三    月    三十一    日
                                臺灣臺中地方法院刑事第二庭
                                    法  官  莊  嘉  蕙
右正本證明與原本無異。
如不服本判決，應於送達後十日內向本院提出上訴狀（須附繕本），上訴於臺灣高等
法院臺中分院。
                                    書記官
中      華      民      國      九十三      年    三    月    三十一    日
附錄論罪科刑法條
中華民國刑法第三百二十一條
犯竊盜罪而有左列情形之一者，處六月以上、五年以下有期徒刑：
一  於夜間侵入住宅或有人居住之建築物、船艦或隱匿其內而犯之者。
二  毀越門扇、牆垣或其他安全設備而犯之者。
三  攜帶兇器而犯之者。
四  結夥三人以上而犯之者。
五  乘火災、水災或其他災害之際而犯之者。
六  在車站或埠頭而犯之者。
前項之未遂犯罰之。
